臺灣基隆地方法院基隆簡易庭小額民事判決
109年度基小字第3161號
原      告  陳新發  
被      告  林敬忠  

上列當事人間請求損害賠償事件，本院於民國110年1月18日言詞
辯論終結，判決如下：
    主  文
被告應給付原告新臺幣壹萬柒仟肆佰參拾伍元，及自民國一百一
十年一月十一日起至清償日止，按年息百分之五計算之利息。
原告其餘之訴駁回。
訴訟費用新臺幣壹仟元，由被告負擔新臺幣參佰肆拾玖元，餘由
原告負擔。
本判決原告勝訴部分得假執行，但被告如以新臺幣壹萬柒仟肆佰
參拾伍元為原告預供擔保，得免為假執行。
    事實及理由
一、被告經合法通知，未於言詞辯論期日到場，核無民事訴訟法
    第386條所列各款情形，依民事訴訟法第436條之23、第436 
    條第2項、第385條第1項前段之規定，准原告之聲請，由其
    一造辯論而為判決。
二、原告主張：本件原因事實如本院109年8月31日109年度基簡
    字第1121號刑事簡易判決(下稱系爭刑事判決，該案件下稱
    系爭刑事案件)所認定之犯罪事實。原告為此請求被告賠償
    下列費用：⑴醫藥費新臺幣(下同)2,515元。⑵租金損失每日1
    ,700元，共8日，合計13,600元。⑶營業損失每日3,000元，
    共8日，合計24,000元。⑷精神慰撫金20,000元。原告僅要求
    被告賠償50,000元，為此提起本件訴訟，並聲明：㈠被告應
    給付原告50,000元，及自起訴狀繕本送達翌日起至清償日止
    ，按年利率百分之5計算之利息。㈡訴訟費用由被告負擔。
三、被告經本院合法通知，未於言詞辯論期日到場，亦未提出書
    狀為任何聲明及陳述。
四、本院之判斷：
　㈠原告主張被告有系爭刑事判決所認定之傷害侵權行為等情，
　　，業據提出蓋有衛生福利部基隆醫院109年10月29日圓戳章
    之受傷影像畫面照片、衛生福利部基隆醫院109年10月27日
    及109年11月23日門診繳費證明書、診斷證明書、攤位照片
    等件為證。而系爭刑事判決認定之犯罪事實略以：原告所有
    之漁貨疑因瑞基冷凍廠冷凍保存不良致損壞，心生不滿。原
    告於109年4月27日9時許，至基隆市○○區○○○路000號瑞基冷
    凍廠辦公室，欲與冷凍廠負責人理論，理論不成，原告竟基
    於公然侮辱之犯意，以閩南語「幹你娘基掰」辱罵林碧珠。
    辦公室外之被告聽聞原告大聲辱罵，進入辦公室欲制止原告
    ，雙方一言不合，原告與被告均基於傷害之犯意，發生互毆
    ，致原告受有鼻子鈍傷、口腔挫傷之傷害；致被告受有頭部
    擦傷、頸部挫傷之傷害等情，有系爭刑事案件判決影本可稽
    ，且經本院依職權調閱系爭刑事案件卷宗核閱無誤，綜上事
    證，原告主張被告有系爭刑事判決認定之傷害侵權行為等情
    ，堪信為真。
　㈡按因故意或過失，不法侵害他人之權利者，負損害賠償責任
    ，民法第184條第1項前段定有明文。次按不法侵害他人之身
    體、健康、名譽、自由、信用、隱私、貞操，或不法侵害其
    他人格法益而情節重大者，被害人雖非財產上之損害，亦得
    請求賠償相當之金額，民法第195條第1項亦有明文。本件被
    告對於原告為上開傷害之侵權行為，被告自應對於原告負侵
    權行為損害賠償責任。茲就原告請求各項損害之項目，分述
    如下：
　⒈醫療費用部分：
　　原告主張其因本件侵權行為受傷，支出醫療費用2,515元等
    情，業據提出衛生福利部基隆醫院109年11月23日門診繳費
    證明書原本為證。觀之上揭門診繳費證明書，其中「自付費
    用項目金額」欄記載：「掛號費金額450元、部分負擔基本
    部分負擔640元、衛材925元」，合計為2,015元(計算式：45
    0元＋640元＋925元＝2,015元)，應可認係因本件侵權行為所生
    之必要醫療費用，應予准許。「其他自付費用項目金額」欄
    記載「證明書費200元、病歷調閱費220元、收據影印費80元
    」，其中證明書費200元、病歷調閱費220元部分，觀之原告
    於本件訴訟提出蓋有衛生福利部基隆醫院109年10月29日圓
    戳章之受傷影像畫面照片、門診繳費證明書、診斷證明書等
    情，堪認此部分之支出，應屬原告為證明損害發生及其範圍
    所必要之費用，可以准許。至於收據影印費80元部分，則無
    從看出係因本件侵權行為所支出之必要費用，不應准許。綜
    上，原告請求醫療費用，於2,435元之範圍內(計算式：450
    元＋640元＋925元＋200元＋220元＝2,435元)，核屬有據。
　⒉租金損失及營業損失部分：
　　原告主張受傷無法工作，因此受有8日之租金及營業損失，
    其中租金損失每日以1,700元計算，共計為13,600元，營業
    損失每日以3,000元計算，共計為24,000元，並提出攤位照
    片為證。按當事人主張有利於己之事實者，就其事實有舉證
    之責任，民事訴訟法第277條前段定有明文。經查，原告雖
    因本件侵權行為受傷，惟依衛生福利部基隆醫院診斷證明書
    之「醫師囑言」欄所載：「病人於109年04月27日09：12至
    急診就診，經診治後於109年04月27日離院，應觀察有無併
    發症並回門診繼續治療追蹤」等語，並未記載原告因傷而需
    休養或不能工作。此外，原告並未提出其他確切證據證明其
    因本件侵權行為所受之傷勢致其無法工作，及其因而受有攤
    位租金損失及營業損失，故原告此部分之請求難以准許。
　⒊慰撫金部分：
    按慰藉金之賠償須以人格權遭遇侵害，使精神上受有痛苦為
    必要，其核給之標準固與財產上損害之計算不同，然非不可
    斟酌雙方身分資力與加害程度，及其他各種情形核定相當之
    數額（最高法院51年度台上字第223號判例意旨參照）。經
    查，原告因被告之傷害行為，受有鼻子鈍傷、口腔鈍傷之傷
    害，堪認原告受有精神上之痛苦。衡酌原告所受傷害之傷勢
    情形、程度及被告侵權行為之手段、原告因此所受之身心痛
    苦及兩造身分、資力狀況（參卷附稅務電子閘門財產所得調
    件明細表）及一切情狀以為依據，認原告主張之慰撫金20,0
    00元尚嫌過高，應以15,000元為適當。
五、綜上所述，原告依侵權行為損害賠償之法律關係，請求被告
    給付原告17,435元（計算式：2,435元＋15,000元＝17,435元
    ），及自起訴狀繕本送達翌日即110年1月11日起至清償日止
    ，按年息百分之5計算之利息，為有理由，應予准許，逾此
    範圍之請求，為無理由，應予駁回。
六、本件原告勝訴部分，係適用小額訴訟程序所為被告敗訴之判
    決，依民事訴訟法第436條之20規定，依職權宣告假執行。
    並依職權宣告被告預供擔保得免為假執行。
七、訴訟費用即第一審裁判費1,000元，由被告負擔349元（計算
    式：1,000元×17,435元/50,000元＝349元，元以下四捨五入
    ），餘由原告負擔。
八、據上論結，本件原告之訴為一部有理由、一部無理由，依民
    事訴訟法第436條之23、第436條之19第1項、第436條之20、
    第436條第2項、第385條第1項前段、第392條第2項、第79條
    、第87條第1項判決如主文。
中    華    民    國    110    年    2    月    3     日
                  基隆簡易庭  法  官  高偉文
以上正本係照原本作成。
對於本件判決如有不服，應於收受送達後20日內向本院提出上訴
書狀，上訴於本院合議庭，並按他造當事人之人數附具繕本。
當事人之上訴，非以判決違背法令為理由不得為之，上訴狀應記
載上訴理由，表明下列各款事項：
(一)原判決所違背之法令及其具體內容。
(二)依訴訟資料可認為原判決有違背法令之具體事實。
如委任律師提起上訴者，應一併繳納上訴審裁判費。
中    華    民    國    110    年    2    月    3     日
                              書記官   王人俊